【裁判字號】    99,簡上,313
【裁判日期】    991021
【裁判案由】    毒品危害防制條例
【裁判全文】
臺灣高雄地方法院刑事判決             99年度簡上字第313號
上  訴  人  臺灣高雄地方法院檢察署檢察官
被      告  乙○○
上列上訴人因被告毒品危害防制條例案件，不服本院98年度審簡
字第6824號中華民國99年5 月24日第一審簡易判決（聲請簡易判
決處刑書案號：98年度毒偵字第4000號），提起上訴，本院管轄
之第二審合議庭判決如下：
    主  文
原判決撤銷。
乙○○犯施用第二級毒品罪，處有期徒刑肆月，如易科罰金，以
新臺幣壹仟元折算壹日。
    事  實
一、乙○○前於民國90年間，因違反毒品危害防制條例施用毒品
    案件，經本院以90年度毒聲字第3258號裁定送觀察、勒戒後
    ，因認有繼續施用毒品之傾向，復經本院以90年度毒聲字第
    3744號裁定令其入戒治處所強制戒治，於90年11月27日停止
    戒治處分出所並付保護管束，於91年6 月13日保護管束期滿
    執行完畢，並經臺灣高雄地方法院檢察署檢察官以91年度戒
    毒偵字第583 號為不起訴處分確定。又於前開強制戒治執行
    完畢5 年內，復因違反毒品危害防制條例施用第二級毒品案
    件，經本院以93年度訴緝字第147 號判處有期徒刑6 月確定
    ；另因其違反槍砲彈藥刀械管制條例案件，經臺灣屏東地方
    法院以93年度訴字第104 號判處有期徒刑1 年2 月、併科罰
    金新臺幣10萬元確定。上開2 罪所處有期徒刑部分經定應執
    行刑為有期徒刑1 年7 月確定，於94年11月22日假釋出監（
    原假釋期滿日為94年12月9 日），惟其又犯轉讓第一級毒品
    及傷害等罪，經臺灣高等法院高雄分院以95年度上訴字第17
    8 號判處有期徒刑2 年2 月、7 月，定應執行刑為有期徒刑
    2 年7 月，並經最高法院以95年度台上字第4711號駁回上訴
    而確定；另因連續施用第一級毒品案件，經臺灣屏東地方法
    院以96年度訴緝更字第2 號判處有期徒刑8 月確定。前開假
    釋乃經撤銷，而其前所犯施用第二級毒品、違反槍砲彈藥刀
    械管制條例、傷害等罪所處之刑復經裁定減刑為有期徒刑3
    月、7 月、3 月又15日確定，與前開轉讓第一級毒品及施用
    第一級毒品等罪合併定應執行刑為有期徒刑3 年8 月確定；
    其又另犯施用第一、二級毒品罪，經本院以96年度訴字第21
    10號判處有期徒刑1 年、6 月確定，經減刑為有期徒刑6 月
    、3 月，定應執行刑為有期徒刑8 月確定，並與上開有期徒
    刑3 年8 月接續執行，於98年3 月24日假釋出監。詎其不知
    悔改，於上開假釋期間，基於施用第二級毒品甲基安非他命
    之犯意，於98年6 月24日上午9 時15分許回溯96小時之某時
    ，在中華民國境內之不詳地點，以不詳之方式，施用第二級
    毒品甲基安非他命1 次。嗣因乙○○係毒品犯假釋付保護管
    束，經臺灣高雄地方法院檢察署觀護人於98年6 月24日上午
    9 時15分對其採尿，尿液檢驗後呈安非他命類陽性反應，始
    悉上情。
二、案經臺灣高雄地方法院檢察署檢察官偵查後聲請簡易判決處
    刑。
    理  由
一、被告前因違反毒品危害防制條例施用毒品案件，經本院以90
    年度毒聲字第3258號裁定觀察、勒戒，嗣又以90年度毒聲字
    第3744號裁定送強制戒治，執行完畢後經臺灣高雄地方法院
    檢察署檢察官以91年度戒毒偵字第583 號為不起訴處分確定
    ，後又因施用毒品，經本院以93年度訴緝字第147 號判刑確
    定，是被告於「初犯」經觀察、勒戒及強制戒治後，曾於5
    年內再犯，經依法追訴處罰，本案已屬3 犯以上，與毒品危
    害防制條例第20條第3 項「五年後再犯」之情形有別，且因
    已於「五年內再犯」，顯見其再犯率甚高，原實施觀察、勒
    戒或強制戒治，已無法收其實效，而無5 年戒斷期之存在，
    自無再經觀察、勒戒及強制戒治之必要，檢察官逕行聲請簡
    易判決處刑，即無不合，合先敘明。
二、上開犯罪事實，業據被告於本院準備程序中坦承不諱（本院
    卷第49頁背面），並有臺灣高雄地方法院檢察署受保護管束
    人（被告）尿液檢驗監管紀錄表、台灣檢驗科技股份有限公
    司98年7 月8 日KＺ000000000000號濫用藥物尿液檢驗報告各
    1 份在卷可稽，足見被告前開任意性自白與事實相符，被告
    犯行堪予認定，應依法論罪科刑。
三、按甲基安非他命為毒品危害防制條例第2 條第2 項第2 款所
    規定之第二級毒品，是核被告所為，係犯毒品危害防制條例
    第10條第2 項施用第二級毒品罪。被告持有第二級毒品後，
    進而施用，其持有第二級毒品之低度行為應為施用第二級毒
    品之高度行為所吸收，不另論其持有第二級毒品罪。
四、原審認被告施用第二級毒品之罪證明確，予以論罪科刑，固
    非無見。惟按數罪併罰之案件，其各罪判決均係宣告刑，縱
    令其中一罪之宣告刑在形式上已經執行，但應由法院定其應
    執行刑者，在所定之應執行刑尚未執行完畢前，各罪宣告之
    刑，不生執行完畢之問題。查被告前因施用第二級毒品案件
    ，經法院判處有期徒刑6 月確定，另因違反槍砲彈藥刀械管
    制條例案件，經法院判處有期徒刑1 年2 月、併科罰金新臺
    幣10萬元確定，上開2 罪所處有期徒刑部分經定應執行刑為
    有期徒刑1 年7 月確定，於94年11月22日假釋出監，原假釋
    期滿日固為94年12月9 日，惟前述假釋嗣經撤銷，已如前述
    ，並有臺灣高等法院被告前案紀錄表1 份可查，而被告其後
    所犯如犯罪事實所載罪刑，係於98年6 月24日假釋出獄，原
    假釋期滿日應為98年11月28日。既被告於94年11月22日之假
    釋業經撤銷，原判決認被告於98年6 月24日上午9 時15分許
    回溯96小時內某時再犯本罪，係於94年12月9 日徒刑執行完
    畢後5 年內所犯，應論以累犯部分，容有未恰，檢察官以原
    判決論以累犯於法不合提起上訴，指適原判決不當，為有理
    由，自應由本院撤銷改判。爰審酌施用毒品之行為不僅戕害
    自身身心健康甚鉅，亦間接影響社會治安，被告前已因施用
    毒品經判刑確定，仍未能戒除毒害，於假釋期間即再為本件
    犯行，且犯後初否認犯罪，顯見其心存僥倖，態度非佳，並
    考量被告於本院準備程序中終坦承犯罪等一切情狀，量處如
    主文所示之刑，並斟酌其犯罪情狀，量處如主文所示易科罰
    金折算標準。
五、按被告於第二審經合法傳喚，無正當之理由不到庭者，得不
    待其陳述，逕行判決，刑事訴訟法第371 條定有明文。次按
    對於簡易判決處刑不服而上訴者，得準用上開規定，此觀諸
    刑事訴訟法第455 條之1 第3 項之規定自明。本件被告經合
    法傳喚後，無正當理由未到庭，此有本院送達回證在卷足稽
    （本院卷第84頁），本院爰不待其陳述，而為一造辯論判決
    ，併予敘明。
據上論斷，應依刑事訴訟法第455 條之1 第1 項、第3 項、第36
9 條第1 項前段、第364 條、第371 條、第299 條第1 項前段，
毒品危害防制條例第10條第2 項，刑法第11條前段、第41條第1
項前段，判決如主文。
本案經檢察官甲○○到庭執行職務。
中    華    民    國    99    年    10    月    21    日
                  刑事第一庭  審判長  法  官  李東柏
                                      法  官  陳薏
                                      法  官  蔡書瑜
以上正本證明與原本無異。
不得上訴。
中    華    民    國    99    年    10    月    21    日
                                      書記官  林玉珊

司法院資訊處製作；財團法人民間司法改革基金會備份。
